【裁判字號】    97,易,61
【裁判日期】    971126
【裁判案由】    傷害等
【裁判全文】
臺灣澎湖地方法院刑事判決                97年度易字第61號
公  訴  人  臺灣澎湖地方法院檢察署檢察官
被      告  丙○○
            乙○○
共      同
選任辯護人  徐建光律師
上列被告因妨害公務等案件，經檢察官提起公訴（97年度偵字第
696號），本院判決如下：
    主      文
丙○○共同對於公務員依法執行職務時施強暴脅迫，處拘役參拾
日，如易科罰金，以新臺幣壹仟元折算壹日。又對於公務員依法
執行職務時，當場侮辱，處拘役參拾日，如易科罰金，以新臺幣
壹仟元折算壹日。應執行拘役伍拾日，如易科罰金，以新臺幣壹
仟元折算壹日，緩刑貳年。
乙○○共同對於公務員依法執行職務時施強暴，處拘役參拾日，
如易科罰金，以新臺幣壹仟元折算壹日，緩刑貳年。
丙○○被訴公然侮辱部分；乙○○被訴傷害、毀損部分，均公訴
不受理。
    事      實
一、丙○○為澎湖籍「銀海10號」遊艇之船長，乙○○為該遊艇
    之船員，兩人於民國97年8月17日上午8時許，欲自澎湖縣白
    沙鄉岐頭村岐頭港搭載遊客出海，然經行政院海岸巡防署南
    部地區巡防局岸巡第72大隊岐頭安檢所所長丁○○及值勤二
    兵甲○○發覺該遊艇超載，並要求減少2名搭載人員，丙○○雖予配合，但心生不滿。迨同日上午8時20分許，該遊艇
    返回岐頭港後，丙○○即基於妨害公務之犯意，以「幹你娘
    」、「幹你娘雞歪」、「之前已經有推兩個海巡人員下海」
    及「以後執勤要小心一點」等語，脅迫、侮辱依法執行職務
    之丁○○及甲○○（丙○○涉嫌公然侮辱部分另為不受理判
    決，詳後述）；丙○○以言詞尋釁後，仍怒不可抑，又與乙○○共同基於妨害公務之犯意聯絡，先由丙○○持其所著拖
    鞋丟擲丁○○、甲○○，然並未擲中，乙○○復以手拉扯丁○○、甲○○等2人之衣領，致渠等均受有前胸挫傷之傷害
    ，丁○○所配戴之項鍊亦遭乙○○拉扯毀損，而不堪使用，
    兩人以此方式施強暴行為於安檢人員丁○○、甲○○（乙○○涉嫌傷害、毀損部分另為不受理判決，詳後述）。
二、案經行政院海岸巡防署海岸巡防總局南部地區巡防局第72大
    隊移送暨丁○○、甲○○訴由臺灣澎湖地方法院檢察署檢察
    官偵查起訴。
    理      由
壹、有罪部分：
一、前揭犯罪事實，業據被告丙○○、乙○○坦白承認，核與告
    訴人丁○○、甲○○指述情節相符，並有相符之三軍總醫院
    澎湖分院診斷證明書、現場平面圖、港口監視器錄影光碟及
    翻拍照片附卷可稽，足認被告2人自白與事實相符，堪予採
    信。本案事證明確，被告丙○○對於公務員施強暴脅迫、當
    場侮辱公務員之犯行，被告乙○○對於公務員施強暴之犯行
    ，均堪予認定。
二、核被告丙○○所為，係犯刑法第135條第1項之對於公務員施
    強暴脅迫罪、第140條第1項之對於公務員當場侮辱罪；被告
    乙○○所為，則係犯刑法第135條第1項之對於公務員施強暴
    罪。被告2人就對於公務員施強暴罪名，有犯意聯絡及行為
    分擔，均為共同正犯。另刑法第135條第1項、第140條第1項
    之罪名，屬妨害國家公務之執行，為侵害國家法益，並非侵
    害個人法益之犯罪，雖對於2名執行職務之公務員2人，當場
    施以強暴脅迫或侮辱，仍屬單純一罪，並無刑法第55條想像
    競合犯之適用，附此說明。又被告丙○○所犯上開2罪間，
    犯意各別，行為互殊，應予分論併罰。茲審酌被告丙○○為
    船長，於本件犯行居主導地位，被告乙○○則居於附從地位
    ，其等對於依法執行職務之公務員施暴，妨害公務之順利進
    行，法紀觀念淡薄，實不可取，然念其等於事發後業與告訴
    人2人達成和解，此有和解書及撤回告訴狀在卷可參等一切
    情狀，各量處如主文所示之刑，並均諭知易科罰金之折算標
    準，另就被告丙○○部分定應執行之刑暨諭知易科罰金之折
    算標準，以資懲儆。至於被告丙○○持以丟擲告訴人2人之
    拖鞋，未據扣案，衡情應已滅失，為免執行發生困難，爰不
    予宣告沒收。
三、另被告丙○○固曾於89年間因故意犯罪受有期徒刑以上刑之
    宣告，然執行完畢後5年以內未曾因故意犯罪受有期徒刑以
    上刑之宣告；被告乙○○則未曾因故意犯罪受有期徒刑以上
    刑之宣告，均有臺灣高等法院全國前案紀錄表可稽，其等因
    一時失慮，偶罹刑典，經此偵審程序教訓，當知警惕而無再
    犯之虞，本院認前開對其刑之宣告，以暫不執行為適當，爰
    均予宣告緩刑2年，以啟自新。
貳、公訴不受理部分：
一、公訴意旨另以：被告丙○○、乙○○於上述時地前揭所為，
    被告丙○○另涉刑法第309條第1項之公然侮辱罪嫌，被告乙○○另涉刑法第277條第1項之普通傷害罪嫌、同法第354條
    之毀損罪嫌。
二、按告訴乃論之罪，告訴人於第一審辯論終結前，得撤回其告
    訴；告訴經撤回者，應諭知不受理之判決，刑事訴訟法第
    238條第1項、第303條第3款分別定有明文。本件被告丙○○
    所涉刑法第309條第1項之公然侮辱罪嫌，被告乙○○所涉刑
    法第277條第1項之普通傷害罪嫌、同法第354條之毀損罪嫌
    ，依同法第287條、第314條、第357條之規定，均須告訴乃
    論，茲因告訴人丁○○、甲○○業與被告和解而撤回告訴，
    此有卷附和解書及撤回告訴狀可憑，爰就此部分諭知不受理
    之判決。
據上論斷，應依刑事訴訟法第284條之1、第299條第1項前段、第
303條第3款，刑法第28條、第135條第1項、第140條第1項、第41
條第1項前段、第51條第6款、第74條第1項第1款、第2款，刑法
施行法第1條之1，判決如主文。
本案經檢察官葉美菁到庭執行職務。
中      華      民     國   97    年    11   月   26   日
                        刑事庭  法  官  李宛玲
以上正本證明與原本無異。
如不服本判決應於收受判決後10日內向本院提出上訴書狀，並應
敘述具體理由；其未敘述上訴理由者，應於上訴期間屆滿後20日
內向本院補提理由書（均須按他造當事人之人數附繕本）「切勿
逕送上級法院」。
中      華      民     國   97    年    11   月   26   日
                                書記官  莊茹茵
論罪法條：
刑法第135條第1項
對於公務員依法執行職務時，施強暴脅迫者，處3年以下有期徒
刑、拘役或3百元以下罰金。
刑法第140條第1項
於公務員依法執行職務時，當場侮辱，或對於其依法執行之職務
公然侮辱者，處6月以下有期徒刑、拘役或1百元以下罰金。


司法院資訊處製作；財團法人民間司法改革基金會備份。
